臺灣臺北地方法院刑事判決
110年度交易字第99號
公  訴  人  臺灣臺北地方法院檢察署檢察官
被      告  張冠湘


上列被告因過失傷害案件，經檢察官聲請簡易判決處刑（110年
度調院偵字第327號），本院認不宜以簡易判決處刑（110年度交
簡字第814號），改依通常程序審理，判決如下：
    主  文
本件公訴不受理。
    理  由
一、公訴意旨詳如附件聲請簡易判決處刑書所載。
二、按告訴乃論之罪，告訴人於第一審辯論終結前，得撤回其告
    訴；又告訴經撤回者，應諭知不受理之判決，且得不經言詞
    辯論為之，刑事訴訟法第238條第1項、第303條第3款、第30
    7條分別定有明文。查被告張冠湘所涉犯刑法第284條前段之
    過失傷害罪，依同法第287條前段之規定，須告訴乃論。茲
    據告訴人于杰撤回告訴，有聲請撤回告訴狀在卷可憑，揆諸
    前開說明，爰不經言詞辯論，逕為諭知不受理之判決。
三、依刑事訴訟法第452條、第303條第3款、第307條，判決如主
    文。
中　　華　　民　　國　　110 　年　　12　　月　　8 　　日
　　　　　　　　　刑事第四庭    法　官　許芳瑜
以上正本證明與原本無異。 
如不服本判決應於收受送達後20日內向本院提出上訴書狀，並應
敘述具體理由；其未敘述上訴理由者，應於上訴期間屆滿後20日
內向本院補提理由書（均須按他造當事人之人數附繕本）「切勿
逕送上級法院」。告訴人或被害人如對於本判決不服者，應具備
理由請求檢察官上訴，其上訴期間之計算係以檢察官收受判決正
本之日期為準。 
　                  　　　　　  書記官  呂欣穎
中　　華　　民　　國　　110 　年　　12　　月　　8 　　日

附件：
臺灣臺北地方檢察署檢察官聲請簡易判決處刑書
                                  110年度調院偵字第327號
　　被　　　告　張冠湘　男　59歲（民國00年0月0日生）
　　　　　　　　　　　　住新北市○○區○○路0000號8樓
　　　　　　　　　　　　國民身分證統一編號：Z000000000號
上列被告因過失傷害案件，業經偵查終結，認為宜聲請以簡易判
決處刑，茲將犯罪事實及證據並所犯法條分敘如下：
　　　　犯罪事實
一、張冠湘於民國110年2月22日晚間10時20分許，駕駛車牌號碼
    TAQ-583號營業小客車，沿臺北市中山區復興北路由北向南
    行駛於第二車道，行經南京東路3段與復興北路路口時，本
    應注意汽車在同向二車道以上之道路行駛，變換車道時，應
    禮讓直行車先行，並注意安全距離，且依當時天候、視距等
    情，並無不能注意之情事，竟疏未注意，即貿然自第二車道
    駛入內側車道，且未保持安全距離，適有于杰騎乘車牌號碼
    000-0000號普通重型機車，沿同道路之內側車道駛至該處，
    因避煞不及而發生碰撞，致于杰人車倒地，受有臉部挫傷、
    下唇6公分穿刺傷、右肩膀擦挫傷、左側腕部擦挫傷、雙手
    擦傷、左側膝部3公分撕裂傷、左側下肢8公分表淺撕裂傷、
    左側踝部6公分撕裂傷等傷害。
二、案經于杰訴由臺北市政府警察局中山分局報告偵辦。
　　　　犯罪證據
一、被告張冠湘於警詢時及偵查中固坦承有於上開時、地變換車
    道，而與告訴人于杰發生碰撞等事實不諱，惟矢口否認涉有
    上開犯嫌，辯稱：伊當時變換車道時，有從後視鏡看到後方
    至少有兩輛機車，距離有3個車身長，這個距離變換車道是
    安全的，於是伊就變換車道完成直行時，遭告訴人撞擊云云
    。惟查，上揭犯罪事實，業據告訴人指訴明確，復觀諸車損
    照片，本案被告所駕駛之營業小客車遭撞擊之處為左車身之
    前側，足認當時被告尚未完成變換車道即與告訴人發生碰撞
    一情，有現場及車損照片17張附卷足稽，足認被告變換車道
    時未禮讓直行車先行，且確未注意安全距離之事實，又本件
    告訴人雖同樣涉有超速行駛及機車行駛於禁行車道之肇事責
    任，然並不因此即可推得被告於車禍事故中全無疏失之論。
    另本件有道路交通事故現場圖、道路交通事故調查報告表㈠㈡
    、臺北市政府警察局交通警察大隊道路交通事故初步分析研
    判表、臺安醫院診斷證明書各1份、道路交通事故談話紀錄
    表2份等在卷可參，被告犯嫌應堪認定，。
二、核被告張冠湘所為，係犯刑法第284條前段之過失傷害罪嫌
    。
三、依刑事訴訟法第451條第1項聲請逕以簡易判決處刑。
　　此　致
臺灣臺北地方法院
中　　華　　民　　國　 110　　年　　11　　月　　11　　日
　　　　　　　　　　　　　　　檢　察　官　劉仕國
本件正本證明與原本無異
中　　華　　民　　國　 110　　年　　11    月　  23　  日
                              書  記  官  陳品聿
附記事項：
本件係依刑事訴訟法簡易程序辦理，法院簡易庭得不傳喚被告、
輔佐人、告訴人、告發人等出庭即以簡易判決處刑；被告、被害
人、告訴人等對於告訴乃論案件如已達成民事和解而要撤回告訴
或對非告訴乃論案件認有受傳喚到庭陳述意見之必要時，請即另
以書狀向簡易法庭陳述或請求傳訊。
附錄本案所犯法條全文
中華民國刑法第284條
因過失傷害人者，處 1 年以下有期徒刑、拘役或 10 萬元以下
罰金；致重傷者，處 3 年以下有期徒刑、拘役或 30 萬元以下
罰金。